# 特殊投资成本的会计处理

提问人：wbj60123 时间：2012-02-21 14:06:05
A集团公司制改制时，对集团 2 家房地产子公司（项目公司）进行了评估，集团按评估价值确定对其的投资成本。由于房地产市场当时很好，评估价值较高（主要是土地），因此集团账上的“长期股权投资-投资成本”大于应享有该子公司的账面净资产。新会计准则下，集团合并时是否需要调整子公司的利润（评估增值部分作为成本计入相应的会计期间），公司本级是否需要相应调整投资成本。

回答人：chenyiwei
合并报表层面应调整销售成本的结转。 母公司个别报表层面不应调整长期股权投资成本，但在后期收到子公司分来的现金股利时，因为子公司的分利所依据的净利润数字是其个别报表的金额，其中包含了部分评估增值实现，所以母公司个别报表层面在确认股利收入的同时要将该情况作为一项减值迹象，考虑长期股权投资是否发生了减值。